# 年审中BOT项目超概算的处理

提问人：xun2010 时间：2020-03-15 08:05:31
陈版：
企业的BOT项目，目前还没有经过工程审计，项目已经投入正常运营，年审中发现工程部分的金额已经超过了原可研中的金额，且企业下属公司作为工程业务服务方，工程毛利率比较高。因为项目没有政府补助，完全是使用者付费，企业认为未来通过工程审计的可能性非常大。
请教一下，对于超概部分，能否在项目公司确认无形资产？超概部分在工程公司形成的利润是否可以确认？

回答人：chenyiwei
在确保相关支出真实发生，且符合计入无形资产（特许经营权）成本的前提下（即，使资产达到预定可使用状态的必要支出），仍可以确认收入（相应增加工程公司的毛利）并计入无形资产成本，但在期末对无形资产进行减值测试时需要从严把握。